# 担保公司一般风险准备金提取问题，陈版主求助

提问人：fire12459 时间：2011-02-10 16:10:12
担保公司一般风险准备金按税后利润的10%提取，依据为章程还是其他； 另外，法定盈余公积金是否还要按公司法规定的10%提取。

回答人：chenyiwei
《金融企业财务规则——实施指南》（财金[2007]23号）：
十一、关于金融企业利润分配的规定 《规则》第 44 条规定:"金融企业本年实现净利润（减弥补亏损,下同）,应当按照提取法定盈余公积金、提取一般（风险）准备金、向投资者分配利润的顺序进行分配。法律、行政法规另有规定的从其规定。" （一）关于一般准备金的提取。从事银行业务的金融企业,应于每年年度终了根据承担风险和损失的资产余额的一定比例提取一般准备金,用于弥补尚未识别的可能性损失。一般准备金的计提比例由金融企业综合考虑其所面临的风险状况等因素确定,原则上一般准备金余额不低于风险资产期末余额的1%。从事保险业务的金融企业,应按本年实现净利润的10%提取总准备金,用于巨灾风险的补偿,不得用于分红、转增资本。从事证券业务的金融企业,应按本年实现净利润的10%提取交易风险准备金,用于弥补证券交易的损失,不得用于分红、转增资本。从事期货经纪业务的金融企业,应按本年实现净利润的10%提取风险准备金,用于风险的补偿,不得用于分红、转增资本。从事信托投资业务的金融企业,应按本年实现净利润的5%提取信托赔偿准备金,用于弥补亏损,不得用于分红、转增资本。信托赔偿准备金累计总额达到公司注册资本的20%时,可不再提取。主营担保业务的企业,应按本年实现净利润的10%提取一般风险准备金,用于弥补亏损,不得用于分红、转增资本。从事基金管理业务的金融企业,应按本年实现净利润的1%提取风险准备金,用于弥补亏损,不得用于分红、转增资本。从事金融租赁业务的金融企业,应按本年实现净利润的1%提取一般风险准备金,用于弥补亏损,不得用于分红、转增资本。属于财务公司性质的金融企业,应按本年实现净利润的1%提取一般风险准备金,用于弥补亏损,不得用于分红、转增资本。 （二）关于公益金余额的处理。根据《中华人民共和国公司法》的规定,金融企业进行利润分配不再提取公益金。金融企业对公益金结余,转作法定盈余公积金管理使用;公益金赤字,依次以任意盈余公积金、法定盈余公积金、资本公积金、以前年度未分配利润弥补,仍有赤字的,结转未分配利润账户,用以后年度实现的税后利润弥补。金融企业按照国家统一规定实行住房分配货币化改革后,不得再为职工购建住房,盈余公积金不得列支相关支出。金融企业原属于公益金使用范围的内设职工食堂、医务室等集体福利机构所需固定资产购建支出,应当严格履行内部财务管理制度规定的程序和权限进行审批,并按照金融企业经营资产的相关管理制度执行。
计提一般风险准备之后，仍应按公司法规定计提法定盈余公积。

提问人：小头鱼 时间：2013-07-15 10:35:00
一、 2010 年七部门联合发布的《融资性担保公司管理暂行办法》中，第三十一条 融资性担保公司应当按照当年担保费收入的 50 ％提取未到期责任准备金，并按不低于当年年末担保责任余额 1 ％的比例提取担保赔偿准备金。担保赔偿准备金累计达到当年担保责任余额 10 ％的，实行差额提取。差额提取办法和担保赔偿准备金的使用管理办法由监管部门另行制定。在此办法中，并没有对税后利润去提取一般风险准备金进行规定，那金融企业财务规则所规定的税后10%去提取，是否仍然有效？？ 二、 2008 年关于加强中小企业信用担保体系建设意见的通知【国办发〔 2006 〕 90 号】，（六）开展贷款担保业务的担保机构，按照不超过当年年末责任余额1%的比例以及税后利润的一定比例提取风险准备金。风险准备金累计达到其注册资本金30%以上的，超出部分可转增资本金。担保机构实际发生的代偿损失，可按照规定在企业所得税税前扣除。 1 、此条规定仅指明税后利润的一定比例，并未强制规定为10%，如何界定提取的比例？？ 2 、风险准备金达到注册资本金30%以上的，超出部分可转资本金，这里应该是指税后利润提取的风险准备金吧（如是年末责任余额1%提取的准备金，其对应的为负债与损益，不可能转资本金）？但如是税后利润，则与金融财务规则实施指南所说的“主营担保业务的企业，应按本年实现净利润的10%提取一般风险准备金，用于弥补亏损，不得用于分红、转增资本。”不得转增资本相矛盾。
对两条法规中的一些规定有些迷惑，请陈版能解答，谢谢！

回答人：chenyiwei
抱歉，没有专门统计过各担保公司的实务操作。但个人理解，财政部也参与了七部委暂行办法的发文，且暂行办法作为部门规章的效力层级高于实施指南（规范性文件），因此对于两者不一致之处，应按暂行办法规定执行。